---
title: "Determinantes organizacionales de la diferencia de género en la cobertura informativa de campañas electorales"
author: "Frida V. Rodelo"
date: "11/24/2021"
output: html_document
---

## Cargar paquetes

```{r}
library(ggplot2)
library(dplyr)
```

## Importar datos

```{r load data}
datos <- read.csv("datos_key_2.csv")
```

## Excluir programas con < 1 minuto de cobertura total durante las campañas

```{r}
datos2 <- filter(datos, minutos_totales > 1)
```

## Exploración de datos: diagrama de puntos

```{r}
ggplot(datos, aes(x=diferencia_porc, y=minutos_totales)) + 
    geom_point()
```

## Ejemplo de T de Student
Fuente: https://www.rdocumentation.org/packages/stats/versions/3.6.2/topics/t.test
Fuente: https://statistics.berkeley.edu/computing/r-t-tests

```{r}
# NOT RUN {
require(graphics)

t.test(1:10, y = c(7:20))      # P = .00001855
t.test(1:10, y = c(7:20, 200)) # P = .1245    -- NOT significant anymore

## Classical example: Student's sleep data
plot(extra ~ group, data = sleep)
## Traditional interface
with(sleep, t.test(extra[group == 1], extra[group == 2]))
## Formula interface
t.test(extra ~ group, data = sleep)
# }
```

## Suma de programas con mujeres en puestos clave

```{r}
porcentaje_mujeres <- datos2 %>%
    summarise(pct_conductoras = mean(conductora),
              pct_jefaprograma = mean(jefatura_programa),
              pct_jefamedio = mean(jefatura_medio))

```

## El programa es regional

```{r}
## Formula interface
t.test(diferencia_porc ~ regional, data = datos2)
## Gráfica
ggplot(datos2, aes(x=as.factor(regional), y=diferencia_porc)) + 
    geom_boxplot(fill="slateblue", alpha=0.2) + 
    xlab("El programa es regional")
```

## Presencia de al menos una conductora

```{r}
## Formula interface
t.test(diferencia_porc ~ conductora, data = datos2)
## Gráfica
ggplot(datos2, aes(x=as.factor(conductora), y=diferencia_porc)) + 
    geom_boxplot(fill="slateblue", alpha=0.2) + 
    xlab("Presencia de al menos una conductora")
```

## Radio vs. televisión

```{r}
## Formula interface
t.test(diferencia_porc ~ sector, data = datos2)
## Gráfica
ggplot(datos2, aes(x=as.factor(sector), y=diferencia_porc)) + 
    geom_boxplot(fill="slateblue", alpha=0.2) + 
    xlab("Radio vs. televisión")
```

## Medios privados vs. públicos

```{r}
## Formula interface
t.test(diferencia_porc ~ propiedad, data = datos2)
## Gráfica
ggplot(datos2, aes(x=as.factor(propiedad), y=diferencia_porc)) + 
    geom_boxplot(fill="slateblue", alpha=0.2) + 
    xlab("Medios privados vs. públicos")
```

## Noticiario vs. otros formatos

```{r}
## Formula interface
t.test(diferencia_porc ~ formato, data = datos2)
## Gráfica
ggplot(datos2, aes(x=as.factor(formato), y=diferencia_porc)) + 
    geom_boxplot(fill="slateblue", alpha=0.2) + 
    xlab("Noticiario vs. otros formatos")
```


## Jefatura de mujer en el programa

```{r}
## Formula interface
t.test(diferencia_porc ~ jefatura_programa, data = datos2)
## Gráfica
ggplot(datos2, aes(x=as.factor(jefatura_programa), y=diferencia_porc)) + 
    geom_boxplot(fill="slateblue", alpha=0.2) + 
    xlab("Jefatura de mujer en el programa")
```

## Jefatura de mujer en la organización de medios

```{r}
## Formula interface
t.test(diferencia_porc ~ jefatura_medio, data = datos2)
## Gráfica
ggplot(datos2, aes(x=as.factor(jefatura_medio), y=diferencia_porc)) + 
    geom_boxplot(fill="slateblue", alpha=0.2) + 
    xlab("Jefatura de mujer en la organización de medios")
```

## Momento de la campaña

```{r}
datos_paired <- read.csv("datos_key_contextual.csv")
## Formula interface
t.test(diferencia_porc ~ grupo, 
       data = datos_paired,
       paired = TRUE)
## Gráfica
ggplot(datos_paired, aes(x=as.factor(grupo), y=diferencia_porc)) + 
    geom_boxplot(fill="slateblue", alpha=0.2) + 
    xlab("Inicio vs. cierre de campaña")
## Desviación estándar
datos_paired %>%
  group_by(grupo) %>%
  summarise(DE = sd(diferencia_porc))
```